【裁判字號】    90,訴,2220
【裁判日期】    900928
【裁判案由】    違反槍砲彈藥刀械管制條例
【裁判全文】
台灣台中地方法院刑事判決                          九十年度訴字第二二二號
    公  訴  人  臺灣台中地方法院檢察署檢察官
    被      告  甲○○
右列被告因違反槍砲彈藥刀械管制條例案件，經檢察官提起公訴 (九十年度偵字第一
三一五八號)，本院判決如左：
    主      文
甲○○未經許可寄藏可發射子彈具有殺傷力之槍枝，累犯，處有期徒刑壹年貳月，併
科罰金新臺幣伍萬元，罰金如易服勞役，以新臺幣玖佰元（即銀元參佰元）折算壹日
。並於刑之執行完畢或赦免後，令入勞動場所，強制工作參年。扣案之貝瑞塔改造九
二手槍貳支（槍枝管制編號0000000000、0000000000含彈夾參個）、土造八ＭＭ子彈
陸顆、土造九ＭＭ子彈參顆、霰彈肆顆均沒收。
    事      實
一、甲○○前因違反麻醉藥品管理條例案件，經台灣高等法院台中分院於民國（下同
    ）八十六年六月四日判決上訴駁回，處有期徒刑七月確定，於八十七年三月三十
    日執行完畢，仍不知悔悟，復於九十年五月間某日，有綽號「阿狗」之不詳真實
    姓名之人，交付甲○○可發射子彈、具殺傷力之貝瑞塔改造九二手槍二把、土造
    九ＭＭ子彈四顆、土造八ＭＭ子彈九顆、霰彈五顆，託其寄藏，甲○○亦允為收
    藏，而未經許可寄藏可發射子彈、具殺傷力之貝瑞塔改造九二手槍二把、土造九
    ＭＭ子彈四顆、彈夾參個、土造八ＭＭ子彈九顆、霰彈五顆，嗣於九十年六月十
    九日下午二十一時許，經警搜索台中市○區○○里○○路○段二一八號二樓其住
    所，在其住所公寓一樓樓梯下扣得上開槍、彈、彈夾三個、擦槍油一瓶、擦槍布
    一撮，再於同年七月二十七日在台中市○區○○路六三七巷十號前拘獲甲○○，
    因而查獲上情。
二、案經台中縣警察局霧峰分局報告台灣台中地方法院檢察署檢察官偵查起訴。
        證據並所犯法條
一、訊據被告甲○○對於右開違反槍砲彈藥刀械管制條例，受綽號「阿狗」之不詳真
    實姓名之人，交付其寄藏之事實，自白不諱，並有貝瑞改造九二手槍二把、土造
    九ＭＭ子彈四顆、土造八ＭＭ子彈九顆、霰彈五顆、彈夾三個、擦槍油一瓶、擦
    槍布一撮扣案足資佐證，而上開槍彈經送內政部警政署刑事警察局鑑驗結果，其
    中改造手槍一把（槍枝管制編號0000000000）係仿貝瑞塔廠８４型半自動手槍製
    造之金屬玩具手槍去除塑膠槍管內之阻鐵改造而成，其發射動能可達每平方公分
    二十焦耳以上，足以穿透人體皮肉層具有殺傷力；另扣案之改造手槍一把（槍枝
    管制編號0000000000）為仿貝瑞塔廠８４型半自動手槍製造之金屬玩具手槍更換
    土製金屬槍管改造而成，機械性能良好，可發射子彈具有殺傷力；八ＭＭ子彈九
    顆、九ＭＭ子彈四顆、及霰彈五顆中之四顆，可擊發有殺傷力，有內政部警政署
    刑事警察局九十年七月六日刑鑑字第一○○五八五號鑑驗通知書附卷足憑，復有
    台中縣警察局霧峰分局於扣案槍彈張塑膠盒上採集之指紋比對報告附卷足證，堪
    認其自白與事實相符，事證明確，被告上揭犯行，已堪認定。
二、核被告甲○○所為，係犯槍砲彈藥刀械管制條例第第十一條第四項之未經許可寄
    藏可發射金屬或子彈具有殺傷力之槍枝罪、第十二條第四項之未經許可寄藏子彈
    罪。被告一寄藏行為同時觸犯上開二罪名，應依想像競合犯之例，從情節較重之
    未經許可寄藏可發射金屬或子彈具有殺傷力之槍枝罪處斷。查被告曾因違反麻醉
    藥品管理條例案件，經法院判處應執行有期徒刑四月、六月，執行完畢後又違反
   槍砲彈藥刀械管制條例之罪，判處有期徒刑三月，先於八十四年八月二十二日易
    科罰金執行完畢，後又違反麻醉藥品管理條例案件，經法院判處應執行有期徒刑
    七月確定，於八十七年三月三十日執行完畢，有台灣台中地方法院檢察署刑案資
    料查註紀錄表及本院被告全國前案紀錄表各一紙附卷可按。被告於受有期徒刑執
    行完畢五年內再犯本件有期徒刑以上之罪，為累犯，應依法加重其刑。爰審酌被
    告之素行不佳、犯罪之動機、手段，無故持有槍彈對社會危害重大及坦承犯行之
    犯後態度等一切情狀，量處如主文所示之刑，並就所科罰金部分，諭知易服勞役
    之折算標準，以示懲儆。又被告犯上開之罪，既經判處有期徒刑，自當依槍砲彈
    藥刀械管制條例第十九條第一項之規定，於刑之執行完畢或赦免後，令入勞動場
    所，強制工作三年。扣案之貝瑞塔改造九二手槍貳支（槍枝管制編號0000000000
    、0000000000含彈夾參個）、土造八ＭＭ子彈陸顆、土造九ＭＭ子彈參顆、霰彈
    肆顆，均為違禁物，應宣告沒收。另三顆土造八ＭＭ子彈、一顆土造九ＭＭ子彈
    因送鑑試射而滅失不存在，一顆霰彈經檢視，拆除火藥，認不具殺傷力，而擦槍
    油一瓶、擦槍布一撮，並非違禁物，亦非被告所有，經被告供明在卷，爰不予諭
    知沒收，併此敘明。
三據上論斷，應依刑事訴訟法第二百九十九條第一項前段、槍砲彈藥刀械管制條例
第十一條第四項第十二條第四項、第十九條第一項，刑法第十一條前段第五十五
條第四十七條、第四十二條第二項、，罰金罰鍰提高標準條例第二條，現行法規所
定貨幣單位折算新臺幣條例第二條，判決如主文。
中      華      民      國      九十    年      九    月        二十八  日
                                        法  官  黃  松  竹
右正本證明與原本無異。
如不服本判決，應於判決送達後十日內，向本院提出上訴狀，上訴於台灣高等法院台
中分院（須附繕本）。
                                        書記官
中      華      民      國      九十    年      九    月        二十八  日
附錄論罪科刑之法條︰
槍砲彈藥刀械管制條例第十一條第四項：未經許可，持有、寄藏或意圖販賣而陳列第
一項所列槍砲者，處一年以上七年以下有期徒刑，併科新臺幣七百萬元以下罰金。
槍砲彈藥刀械管制條例第十二條第四項：未經許可，持有、寄藏或意圖販賣而陳列子
彈者，處五年以下有期徒刑，併科新臺幣三百萬元以下罰金。


司法院資訊處製作；財團法人民間司法改革基金會備份。
